# 权益法下交叉持股的处理

提问人：萍 实 时间：2022-05-31 21:55:16
请教陈版，如果A公司持有B公司40%股权，B公司又持有A公司30%股权，互相都有重大影响，那么按权益法核算的时候该如何确认投资收益，谢谢！

回答人：chenyiwei
参考：《中审众环研究 2020 》之“问题3-1-5（对本企业与联营企业和合营企业之间互相投资的会计处理）”。
净额法可用于对两个互为联营企业的企业之间互相投资的会计处理。这个方法不考虑互相投资额，只考虑投资方在联营企业享有的扣除由互相投资产生的股权收益后净利润的份额。即，权益法核算所依据的被投资企业净利润基数应扣除其按权益法确认的在本企业净利润中所享有的份额。